【裁判字號】    97,交聲,795
【裁判日期】    970430
【裁判案由】    聲明異議
【裁判全文】
臺灣臺中地方法院交通事件裁定         97年度交聲字第795號
原處分機關  交通部公路總局臺中區監理所豐原監理站
異議人即
受處分人    甲○○○
上列受處分人因違反道路交通管理處罰條例案件，對於交通部公
路總局臺中區監理所豐原監理站於民國97年1月9日所為之處分（
原處分案號：豐監稽違字第裁63-F00000000號）聲明異議，本院
裁定如下：
    主  文
異議駁回。
    理  由
一、原處分機關交通部公路總局臺中區監理所豐原監理站略以：
    受處分人即異議人甲○○○（下稱受處分人）駕駛B2-5962
    號自用小客車，於民國96年4月14日11時45分許，在台13線
    52.6公里處，因「汽車駕駛人行車速度，超過規定之最高時
    速未滿20公里」之違規，經苗栗縣警察局以違反道路交通事
    件通知單（單號：苗縣警交字第F00000000號）逕行舉發，
    嗣經受處分人到案申訴，原處分機關函請原舉發單位調查結
    果，仍認受處分人有前開違規行為，原處分機關乃依道路交
    通管理處罰條例第40條規定裁處罰鍰新臺幣（下同）2200元
    整，逾期則依裁決書處罰主文規定裁處，於法並無不合等語
    。
二、本件聲明異議意旨略以：受處分人甲○○○(1)違規單及相片
    均無收到，且相片日期不清楚且場景有點不同、(2)剛下高速
    公路又要上高架橋，時速上難免有時差請原諒、(3)伊很守時
    很守法，都在限速內不會有太多的誤差請查明，爰依法聲明
    異議云云。
三、按受處分人，不服道路交通管理處罰條例第8條主管機關所
    為之處罰，得於接到裁決書之翌日起20日內，向管轄之地方
    法院聲明異議；交通法庭認聲明異議不合法律上之程式或其
    異議權已喪失者，應以裁定駁回之，道路交通管理處罰條例
    第87條第1項、道路交通案件處理辦法第18條前段定有明文
    規定。次按處理違反道路交通管理事件，有關文書送達之程
    序，依行政程序法之規定，違反道路交通管理事件統一裁罰
    基準及處理細則第5條定有明文。再按送達，於應受送達人
    之住居所、事務所或營業所為之。但在行政機關辦公處所或
    他處會晤應受送達人時，得於會晤處所為之。應受送達人有
    就業處所者，亦得向該處所為送達；於應送達處所不獲會晤
    應受送達人時，得將文書付與有辨別事理能力之同居人、受
    雇人或應送達處所之接收郵件人員。應受送達人或其同居人
    、受雇人、接收郵件人員無正當理由拒絕收領文書時，得將
    文書留置於應送達處所，以為送達；送達，不能依前2條規
    定為之者，得將文書寄存送達地之地方自治或警察機關，並
    作送達通知書兩份，一份黏貼於應受送達人住居所、事務所
    、營業所或其就業處所門首，另一份交由鄰居轉交或置於該
    送達處所信箱或其他適當位置，以為送達。前項情形，由郵
    政機關為送達者，得將文書寄存於送達地之郵政機關。寄存
    機關自收受寄存文書之日起，應保存3個月，行政程序法第
    72條第1項、第2項、第73條第1項、第3項、第74條分別訂有
    明文。而汽車所有人名稱、地址如有變更，均應向公路監理
    機關辦理登記，道路交通安全規則第23條亦有明文。經查：
  (一)本件受處分人所有之B2-5962號自用小客車，於96年4月14日
    11時45分許，在台13縣52.6公里處，因「汽車駕駛人行車速
    度，超過規定之最高時速未滿20公里」之違規，經苗栗縣警
    察局逕行舉發等情，有苗栗縣警察局97年2月15日苗警交字
    第0970006180號函、交通部公路總局臺中區監理所豐原監理
    站違規查詢報表暨苗栗縣警察局提供之採證照片附卷可稽。
    而本件原舉發單位所為苗縣警交字第F00000000號舉發通知
    單，委由郵政機關送達至受處分人臺中縣后里鄉○里村○○
    路99巷1弄22號住所，因未獲會晤本人亦無受領文書之同居
    人、受雇人或應受送達處所接收郵件人員，而依法辦理寄存
    送達，並於96年5月2日將上開舉發通知單寄存於臺中后里郵
    局，此亦有苗栗縣警察局寄存送達證書影本1紙在卷可佐。
    又本件受處分人甲○○○之戶籍自91年3月26日起即遷入其
    上開臺中縣后里鄉○里村○○路99巷1弄22號地址迄今未改
    變，亦有受處分人之個人基本資料查詢結果1紙在卷可憑，
    是原處分機關以寄存送達之方式，向受處分人設籍之臺中縣
    后里鄉○里村○○路99巷1弄22號處為送達，核無違誤，是
    本件舉發通知單已合法寄存送達，縱應受送達人實際上未
    領取郵件，仍不影響原已發生之送達效力。
  (二)又本件受處分人因前揭違規事實，經交通部公路總局臺中區
    監理所豐原監理站於97年1月9日，依道路交通管理處罰條例
    第40條之規定，以豐監稽違字第裁63-F00000000號裁決書裁
    處罰鍰2200元整等情，有該裁決書在卷可參。而本件交通部
    公路總局臺中區監理所豐原監理站上開裁決書，於97年1月9
    日作成後，委由郵政機關送達至受處分人之前揭台中縣后里
    鄉○○路戶籍地，因未會晤受處分人本人，亦無受領文書之
    同居人、受雇人或應送達處所知接收郵件人員，即於97年1
    月10日將該裁決書寄存在送達地之臺中后里郵局，並作送達
    通知書2份，1份黏貼於應受送達人住居所門首，另1份置於
    該送達處所信箱內，以為送達，此亦有交通部公路總局臺中
    區監理所豐原監理站裁決書之送達證書回證1紙在卷可稽，
    ，而本件受處分人甲○○○之戶籍自91年3月26日起即遷入
    其前開臺中縣后里鄉○○路地址迄今未改變等情，業如前述
    ，是前開裁決書已合法寄存送達而生送達效力，縱應受送達
    人實際上未領取郵件，仍不影響原已發生之送達效力。從而
    ，原處分機關以寄存送達之方式，向受處分人設籍之臺中縣
    后里鄉○里村○○路99巷1弄22號處為送達，核無違誤。而
    本件受處分人遲至97年3月4日始具狀提出聲明異議，此有蓋
    有監理單位收文章之聲明異議狀及交通部公路總局臺中區監
    理所豐原監理站對違反道路交通管理事件不服裁決聲明異議
    案件移送書各1份在卷可參，揆諸前揭法條之說明，本件受
    處分人聲明異議顯已逾越前揭20日之不變期間，其異議不合
    法律上之程式，復無從補正，應予駁回。
  (三)至受處分人一再辯稱其相當守法，均在限速內行駛云云，然
    依卷附舉發違規照片所示，以肉眼即可明確觀得照片內之車
    輛確為受處分人所有之B2-5962號自小客車，照片上側復有
    以綠底黑字標示之「1^^ 163 07.04.14」、「073 11：45：
    19」等舉發之時間、測得之時速之資料，從而受處分人前開
    均在限速內行駛等辯詞，委無可採。又該違規地點係屬雷達
    測速照相，測速設備每年均有定期檢驗，其拍攝原理係以車
    輛通過雷達感應區經電腦感應計算而得，如速度未超過設定
    速度，儀器不會感應拍照。再者，本件舉發違規超速所使用
    之雷達自動測速照相儀器，業經經濟部標準檢驗局於95年11
    月9日檢定合格，並於同年11月30日發給檢定合格書，有效
    日期至96年11月，亦有經濟部標準檢驗局J00000000號雷達
    測速儀檢定合格證書1紙在卷可稽，而本件舉發日期為96年4
    月14日，顯見員警舉發受處分人甲○○○所有之車輛違規之
    時，該雷達自動測速照相儀器尚在前開檢定合格證書之有效
    期間內，而該儀器之運作功能既屬正常，且舉發拍照過程亦
    無瑕疵，是員警依該雷達測速照相儀器固有性能所測得之車
    速數據，自足作為舉發受處分人超速違規之具體憑證，殆無
    疑義；況依卷附舉發照片所示，受處分人迭於96年4月14日
    、96年5月21日、96年11月5日在同一地點遭照相取締超速違
    規3次，每次相隔1月至半年許，車速均達時速70公里以上，
    顯見受處分人遭照相取締並非偶一發生，測速機器屢次均發
    生故障之機率甚低。從而，受處分人於前開時、地超速行駛
    之事實，係經執勤員警以定點設置之雷達測速儀器所測得，
    乃以科學儀器取得之證據資料，足資證明受處分人超速行駛
    之違規情事。此外，本院經查亦無任何證據資料足資證明執
    勤員警有捏造、違法取締之情事，則執勤員警本其加強道路
    交通管理、維護交通秩序、確保交通安全職責所為之逕行舉
    發，自應受到合法、正確而真正之推定。況受處分人至今亦
    未能舉出對其有利之證據供本院參卓，是受處分人超速行駛
    違規之情，堪以認定。其指摘原舉發不當，亦無理由，併予
    敘明。
四、依道路交通管理處罰條例第87條第2項，道路交通案件處理
    辦法第18條，裁定如主文。
中    華    民    國    97    年    4    月    30    日
                  臺灣臺中地方法院交通法庭
                      法  官  吳崇道
上正本證明與原本無異。
如不服本裁定，應於送達後5日內，向本院提出抗告狀。
                      書記官  黃舜民
中    華    民    國    97    年    4    月    30    日


司法院資訊處製作；財團法人民間司法改革基金會備份。
